臺灣彰化地方法院民事裁定　　95年度家抗字第25號
抗　告　人　甲○○
相　對　人　乙○○
上列抗告人因與相對人間聲請確定訴訟費用額事件，對於中華民
國95年09月30日本院95年度家聲字第40號第一審裁定提起抗告，
本院裁定如下：
    主    文
抗告駁回。
抗告訴訟費用新台幣壹仟元由抗告人負擔。
    理    由
一、按訴訟費用，由敗訴之當事人負擔，法院未於訴訟費用之裁
    判確定其費用額者，第一審受訴法院於該裁判有執行力後，
    應依聲請以裁定確定之，民事訴訟法第78條、第91條第1項
    定有明文。
二、本件抗告意旨略以：鈞院95年度家訴第4號履行契約事件之
    訴訟標的為金額239萬5900元之係爭土地，坐落於彰化縣鹿
    港鎮○○段0000－000地號土地0‧1261公頃，經貴院判決抗
    告人應給付相對人0‧08公頃，本件抗告理由可依原告起訴
    請求係部分勝訴，故應依比例向被告請求負擔部分，而非全
    部之訴訟費用，爰提起抗告，請求廢棄原裁定；上述係爭土
    地之相對人（即95年度家訴第4號之原告）已提送貴院拍賣
    ，抗告人手頭緊，對應負擔訴訟費用請由拍賣所得扣抵等語
    。
三、經查：抗告人與相對人間請求履行契約事件，業經本院95年
    度家訴字第4號判決，命抗告人應將彰化縣鹿港鎮○○段第
    0080地號，面積範圍0‧1261公頃土地公開出售而取得之價
    款，按0‧1261分之0‧08比例給付予相對人，並命抗告人應
    負擔全部之訴訟費用；又相對人（原告）聲請確定訴訟費用
    ，經本院95年度家聲字第40號裁定確定抗告人應負擔之訴訟
    費用額為新台幣24,760元。抗告人主張相對人當初起訴之請
    求係部分勝訴，故抗告人應以比例負擔部分訴訟費用，而非
    全部之訴訟費用云云，惟經本院調閱95年度家訴字第4號履
    行契約事件卷宗，相對人訴之聲明為「被告（即抗告人）應
    將坐落彰化縣鹿港鎮○○段0000－0000地號，面積0‧1261
    公頃土地出售，所得價款按0‧1261分之0‧08比例分配給原
    告（即相對人）」，是相對人於本件履行契約事件，係全部
    勝訴，非抗告人所謂之部分勝訴，依民事訴訟法之規定，訴
    訟費用由敗訴之當事人負擔，原審法院裁定命抗告人負擔全
    部之訴訟費用額24,760元，及自裁定送達之翌日起至清償日
    止，按週年利率百分之五加計之利息，於法並無不合。從而
    ，原裁定並無不當，抗告人指摘求予廢棄，為無理由，應予
    駁回。
四、據上論結，本件抗告為無理由，依民事訴訟法第495條之1第
    1項、第449條第1項、第95條、第78條，裁定如主文。
中　　華　　民　　國　　96　　年　　 3 　 月　　15　　日
                    家事法庭審判長法  官  洪志賢
　　　　　  　　　　　　          法　官  邱月嬌
　　　　　　　　　　　            法　官  王鏡明
以上正本係照原本作成。
如提起再抗告者，應於裁定送達後10日內依非訟事件法第45條第
3項「僅得以適用法規顯有錯誤為理由，並經原法院許可者為限
」之規定，向本院提出再抗告狀（須按他造人數附具繕本），且
須敘明理由，並繳納再抗告費用新台幣1千元。
中　　華　　民　　國　　96　　年　　3　　 月　　19  　日
                                  書記官　楊美芳
